臺灣臺北地方法院交通事件裁定　　　　　　　　　 九十一年度交聲字第八一六號
　　異議人即
　　受處分人　　甲○○
右列受處分人因違反道路交通管理處罰條例案件，對於交通部公路總局台北區監理所
中華民國九十一年四月十七日所為之處分（原處分案號：北監五字第裁四０—ＺＦ0
000000號），聲明異議，本院裁定如左：
    主      文
異議駁回。
    理      由
一、按汽車駕駛人行駛高速公路應依速限標誌指示，高速公路交通管制規則第五條第
    一項前段定有明文。次按汽車行駛於高速公路而不管管制之規定者，處汽車駕駛
    人新台幣（下同）三千元以上六千元以下罰鍰，道路交通管理處罰條例第三十三
    條第一項定有明文，而汽車駕駛人駕駛汽車違反道路交通管理處罰條例第三十三
    條第一項規定者，除應依該條所規定之罰鍰處罰外，並予記違規點數一點，道路
    交通管理處罰條例第六十三條第一項第一款亦定有明文。又逕行舉發違反道路交
    通管理事件，經汽車所有人依通知單之應到案日期前到案，並告知違規駕駛人姓
    名、身分證統一編號及住址者，處罰機關應即另行通知違規駕駛人到案依法處理
    ；逾應到案日期，處罰機關應依道路交通管理處罰條例第八十五條第三項規定處
    罰該汽車所有人，違反道路交通管理事件統一裁罰標準及處理細則第二十四條亦
    定有明文，易言之，如汽車駕駛人在道路超速行駛，為警當場攔停者，處罰機關
    固應對汽車之駕駛人為處罰，惟若舉發機關並非當場對該部汽車攔停，而係依違
    反道路交通管理事件統一裁罰標準及處理細則第二十三條第一項第五款規定以科
    學儀器取得違規證據資料（如照相機或測速器）逕行舉發者，此際舉發機關只能
    依上開處理細則第二十三條第二項規定對汽車所有人為掣單舉發，而如經舉發之
    汽車所有人在舉發通知單之應到案日期前到案，並告知處罰機關該名超速駕駛之
    汽車違規駕駛人姓名、身分證統一編號及住址者，處罰機關應即依前開細則第二
    十四條規定處罰該名違規駕駛人，而如汽車所有人未於應到案日期前到案或雖於
    應到案日期前到案，而未告知處罰機關實際之違規駕駛人者，處罰機關仍應依道
    路交通管理處罰條例第八十五條第三項「本條例關於車輛駕駛人之處罰，如應歸
    責於車輛所有人者，處罰車輛所有人。」規定，對車輛所有人加以處罰。
二、本件受處分人即異議人甲○○所有之車號二Ｃ－三八三五號自小客車，於民國九
    十一年二月十八日十二時二十五分許，行經國道三號公路南向八十一公里處，該
    處道路速限為一百公里，受處分人所有之該部汽車竟以時速一百十七公里之速度
    超速行駛，而為擺置於路旁之雷達測速照相機以拍照之方式取證，嗣內政部警政
    署國道公路警察局第六警察隊竹林分隊（以下國道六隊）員警張櫻桃以受處分人
    所有該部車號汽車有違反前揭道路交通管理處罰條例第三十三條第一項規定之行
    為逕行掣單舉發，經將舉發通知單送達於受處分人後，受處分人於舉發通知單上
    所載之應到案日期九十一年四月十三日前向台北區監理所到案，惟到案後未明白
    告知原處分機關當時該部汽車之違規駕駛人之確實姓名及年籍，仍認受處分人所
    有之該部汽車有於前揭路段超速行駛行為，原處分機關乃依前揭道路交通管理處
    罰條例第三十三條第一項、第八十五條第三項及違反道路交通管理事件統一裁罰
    標準及處理細則第二十四條、第四十四條第一項規定，以受處分人所有該部車號
    汽車超速行駛，於九十一年五月二十四日從輕裁處異議人罰鍰三千元，併記違規
    點數一點。
三、受處分人即異議人甲○○矢口否認有於前開時地超速行駛之事實，辯稱：舉發通
    知單上所記載的舉發時間（即九十一年二月十八日十二時二十五分許）有誤，當
    時伊正在苗栗現南庄鄉獅山村獅頭山勸化堂的停車場店鋪做生意，不可能駕駛上
    開汽車，且伊於九十一年二月十一日十四時九分也在同一地點被照相取締開一張
    超速駕駛可能重複取締，伊已另外提出異議，本件顯然警察採證有誤云云，惟查
    ：據本件舉發員警即國道六隊警員張櫻桃於本院九十一年十月七日調查時供稱：
    「（問：這照片是從何處舉發的？）（答：我們把照相機架在路邊，照相機會按
    日期跳動，我們再去取底片時，再把底片沖洗出來再輸入電腦當時照相的日期）
    」、「（問：多久取一次？）（答：本件是移動式的照相機，我們每天都有人在
    旁邊，等一卷拍完再放進去，有時一天要七、八捲）」、「（問：如何照相？）
    （答：雷達感應，自動照相）」、「（問：確定本件違規日期為九十一年二月十
    八日十二時二十五分）（答：對的，照片右上角顯示如此）」、「（問：是否可
    能日期有誤？）（答：不可能，因為我們一天拍七、八捲，假如日期錯誤，應該
    有很多人申訴）」等語（當日訊問筆錄參照），是由證人張櫻桃上開供述以觀，
    本件受處分人所有前開車號汽車超速行駛之事證相當明確，另再從證人擺置於路
    旁之雷達測速照相機以拍照之方式取證之照片，受處分人亦自承照片中之自小貨
    車為其所有（見九十一年十月七日本院訊問筆錄），顯見受處分人確有超速之事
    實，受處分人空言辯稱其所有之上開車號汽車，並未違規超速行駛，尚難認其辯
    解為可採；再受處分人辯稱其於九十年二月十一日十四時九分在同一地點被舉發
    ，可能有重複開立罰單云云，然經本院調取本院九十一年交聲字五八三號案件，
    其舉發照片為九十一年二月十一日十四時九分與本件違規舉發之時間為九十一年
    二月十八日十二時二十五分相差甚遠，顯然不可能重複舉發，此有上開卷宗附卷
    可稽，受處分人此部分所辯，顯然不可採，此外復有經濟部標準檢驗局雷達測速
    儀檢定合格證書及舉發照片一紙附卷可稽，本件事證明確，受處分人所有該部車
    號汽車有於前述時地超速行駛之違規行為堪以認定。
四、綜上所述，受處分人所有之前開車號汽車確有在前揭時地超速行駛之違規行為，
    從而原處分機關依前揭道路交通管理處罰條例第三十三條第一項、第八十五條第
    三項及違反道路交通管理事件統一裁罰標準及處理細則第二十四條、第四十四條
    第一項規定，裁處異議人罰鍰三千元，且依同條例第六十三條第一項第一款規定
    併予記違規點數一點，其認事用法並無違誤，受處分人之異議，並無理由，應予
    駁回。
據上論斷，應依道路交通案件處理辦法第十九條，裁定如主文。
中      華      民      國      九十一      年      十     月   十一    日
                                      臺灣臺北地方法院交通法庭
                                          法  官  陳  德  民
右正本證明與原本無異。
如不服本裁定，應於裁定送達後五日內向本院提出抗告狀。
                                          書記官  葉  志  昭
中      華      民      國      九十一      年      十     月   十一    日
